【裁判字號】    95,交上訴,51
【裁判日期】    950714
【裁判案由】    公共危險
【裁判全文】
臺灣高等法院刑事判決                95年度交上訴字第51號
上  訴  人
即  被  告  甲○○
選任辯護人  金學坪律師
            王令冠律師
上列上訴人因公共危險案件，不服臺灣板橋地方法院九十五年度
交訴字第五號，中華民國九十五年三月十六日第一審判決（起訴
案號：臺灣板橋地方法院檢察署九十四年度偵字第二０五０九號
），提起上訴，本院判決如下：
    主  文
上訴駁回。
    事  實
一、甲○○曾因酒醉駕車公共危險案件，經臺灣嘉義地方法院以
    九十年度交簡字第一三九號判決判處拘役四十日確定，於民
    國九十一年五月二十二日易科罰金執行完畢（不構成累犯）
    。竟不知悔改，於九十四年十一月二十三日二十二時許，先
    在臺北縣板橋市○○街友人住處飲用二杯高梁酒，再至臺北
    縣板橋市○○路友人經營之店內飲用啤酒，已達不能安全駕
    駛動力交通工具之程度，仍於翌日（即九十四年十一月二十
    四日）凌晨三時五十分許，在無駕駛執照（因酒醉駕車於九
    十四年九月二十九日遭吊扣駕駛執照）情形下，駕駛車號Ｌ
    ４－６８５５號自小客車，沿臺北縣板橋市○○路欲左轉成
    都路往實踐路方向行駛，迨行經臺北縣板橋市○○路與成都
    街口時，原應注意轉彎車應讓直行車先行，且依當時情形天
    候晴、夜間有照明、路面乾燥、無缺陷、無障礙物，並無不
    能注意之情形，適乙○○騎乘車號ＨＤＭ－４９７號重型機
    車，從臺北縣板橋市○○路往四川路一段方向直行，甲○○
    因酒後控制能力不佳，竟紅燈右轉未讓直行車先行，致與乙
    ○○騎乘之上開機車發生碰撞，乙○○因而人車倒地，受有
    右手腕擦傷、右手擦傷、右大腿、右髖部、右膝、右足踝擦
    傷等傷害（乙○○未提出過失傷害告訴），甲○○明知汽車
    駕駛人駕駛汽車肇事致人受傷，應即採取救護或其他必要之
    措施，不得駛離，而其肇事後，見乙○○受有傷害，竟不為
    必要之安全救護行為，猶基於肇事逃逸之故意，駕駛上開自
    小客車逕行離開現場往臺北縣板橋市○○路九三巷與忠孝路
    方向逃逸。嗣因其駕駛車號Ｌ４－６８５５號自小客車之車
    牌經撞擊後而掉落地面，經路人報警，警方循線通知甲○○
    到案說明，並於同日六時許為警檢測甲○○酒精呼氣濃度高
    達每公升一點一○毫克而悉上情。
二、案經臺北縣政府警察局板橋分局報請臺灣板橋地方法院檢察
    署檢察官偵查起訴。
    理  由
一、訊據上訴人即被告甲○○對於上開酒醉駕車及肇事逃逸等情
    供認不諱（詳本院卷第二三頁反面）。再被告酒醉駕車部分
    ，並有酒精測定紀錄表、刑法第一百八十五條之三案件測試
    觀察紀錄表各一紙在卷可佐（見偵查卷第十七、十八頁）。
    又被告駕駛執照經吊扣，仍駕駛車號Ｌ４－６８５５號自小
    客車，闖越紅燈右轉，與被害人乙○○騎乘車號ＨＤＭ－４
    ９７號重型機車發生碰撞，導致被害人乙○○人車倒地，受
    有右手腕擦傷、右手擦傷、右大腿、右髖部、右膝、右足踝
    擦傷等傷害，被告未下車為必要救護行為，竟肇事逃逸等情
    ，核與被害人乙○○於警詢、偵查中指述相符（詳偵查卷第
    十二至十四頁、五三頁），復有亞東紀念醫院診斷證明書（
    見偵查卷第五六頁）、道路交通事故現場草圖、道路交通事
    故現場圖、道路交通事故調查報告表（一）、（二）各一份
    （見偵查卷第二十至二三頁）、現場照片二十三幀、臺北縣
    政府警察局舉發違反道路交通管理事件通知單四張（見偵查
    卷第二九至四三頁）在卷可稽。被告自白核與事實相符，堪
    予採信。本件事證明確，被告犯行堪以認定，自應依法論科
    。
二、核被告所為，係犯刑法第一百八十五條之三服用酒類不能安
    全駕駛動力交通工具而駕駛罪及同法第一百八十五條之四之
    駕駛動力交通工具肇事致人受傷而逃逸罪。被告所犯上開二
    罪間，犯意有別，行為不同，應分論併罰。原審以被告罪證
    明確，適用上揭規定，並審酌被告先前已有酒醉駕車之前科
    ，並因酒醉駕車，駕駛執照經吊扣，竟無駕駛執照且酒醉上
    路，其違規行為對於道路交通安全造成相當危害，益見其漠
    視其他用路人之生命、安全、財產權益，且其肇事致被害人
    受傷後，未予救護即行逃逸，對被害人生命、身體所生危害
    程度，兼衡被害人所受傷勢尚非嚴重，且被告事後已與被害
    人達成和解，賠償其所受損害（有和解書一份可按），暨被
    告犯後尚能坦承犯行等一切情狀，分別量處有期徒刑肆月、
    玖月，並定其應執行有期徒刑壹年。核原審認事用法，並無
    不合，量刑亦屬允當。被告上訴稱其父親生病，亟需其隨側
    照護，請求緩刑云云。惟被告若有如此孝心，豈會一再醉酒
    駕車，使其父憂心其安全？況依被告所提出之戶籍謄本（見
    本院卷第三二頁），可見與其父同居之人，非僅被告一人，
    被告之父尚有其他家人可照顧，且觀諸被告於車禍發生後，
    非但未停車下來查看被害人傷勢，甚且被害人之機車卡在被
    告所駕駛之車輛前方保險桿上被拖行至起火燃燒時，被告仍
    不顧被害人之生死繼續逃逸，足徵被告枉顧人命之心態，確
    有入監教化之必要。是被告之上訴，為無理由，應予駁回。
據上論斷，應依刑事訴訟法第三百六十八條，判決如主文。
本案經檢察官呂文忠到庭執行職務。
中    華    民    國    95    年    7     月    14    日
                  交通法庭    審判長法  官  宋  祺
                                    法  官  蔡明宏
                                    法  官  陳憲裕
以上正本證明與原本無異。
如不服本判決，應於收受送達後十日內向本院提出上訴書狀，其
未敘述上訴之理由者並得於提起上訴後十日內向本院補提理由書
（均須按他造當事人之人數附繕本）。
                                     書記官  劉育妃
中    華    民    國    95    年    7     月    17    日
附錄本案論罪科刑法條全文：
刑法第一百八十五條之三：
服用毒品、麻醉藥品、酒類或其他相類之物，不能安全駕駛動力
交通工具而駕駛者，處1年以下有期徒刑、拘役或3萬元以下罰金
。
刑法第一百八十五條之四：
駕駛動力交通工具肇事，致人死傷而逃逸者，處 6 月以上 5 年
以下有期徒刑。


司法院資訊處製作；財團法人民間司法改革基金會備份。
